【裁判字號】    89,交易,232
【裁判日期】    900102
【裁判案由】    過失致死
【裁判全文】
臺灣士林地方法院刑事判決                        八十九年度交易字第二三二號
    公  訴  人  臺灣士林地方法院檢察署檢察官
    被      告  乙○○
右列被告因過失致死案件，經檢察官提起公訴（八十九年度偵字第四二二六、六二一
七號），本院判決如左：
    主  文
乙○○因過失致人於死，處有期徒刑柒月。
    事  實
一、乙○○於民國八十九年三月十七日凌晨一時五十分許，駕駛車牌ＢＢ－一二五一
    號小客車沿台北市○○路由西向東往汐止方向行駛，行近台北市○○路○段與興
    華街之交岔路口欲自第一車道左轉興華街時，本應注意左轉彎時，應距交岔路口
    三０公尺前顯示方向燈或手勢，行至交岔路口中心處左轉，並不得占用來車道搶
    先左轉，而依當時情形，並無不能注意之情事，竟貿然占用來車道加速搶先左轉
    ，適有馮錦忠亦駕駛車牌Ｇ４－五五六號計程車以時速四十餘公里之速度自同路
    段對向第一車道通過交岔路口，致車牌ＢＢ－一二五一號小客車之右前車角猛烈
    撞擊車牌Ｇ４－五五六號計程車之前車頭，使馮錦忠受有全身多處挫傷、骨折，
    雖經送醫急救，仍於同日凌晨五時五十三分，因外傷性休克不治死亡。
二、案經馮錦忠之父馮仁義告訴及臺北市政府警察局南港分局報請臺灣士林地方法院
    檢察署檢察官相驗後偵查起訴。
    理  由
一、訊據被告乙○○坦承於右揭時、地駕駛小客車與被害人駕駛之計程車相撞之事實
    不諱，惟辯稱：伊車在路口中心處完成左轉時，遭對向被害人之計程車超速猛烈
    撞擊，伊未搶先左轉云云。經查，汽車行駛至交岔路口左轉彎時，應距交岔路口
    三０公尺前顯示方向燈或手勢，行至交岔路口中心處左轉，並不得占用來車道搶
    先左轉，道路交通安全規則第一百零一條第一項第四款定有明文。觀諸卷附道路
    交通事故調查報告表內事故現場圖所示車輛碎土及落土密集散落位置與被告駕駛
    之小客車之刮地痕位置，顯示二車之撞擊點係在交岔路口前之對向第一車道上，
    而非路口中心處。且目擊證人甲○○於警訊時復明白證稱：伊在被害人之計程車
    後行駛，計程車之車速約四十公里多一點，被告駕駛之小客車車速很快突然自對
    向車道轉彎撞擊被害人之小客車等語。又事故發生地點之速限為每小時四十公里
    ，有道路交通事故調查報告表在卷可憑。則依照二車撞擊後之受損情形及證人甲
    ○○之證詞，足認被告駕駛之小客車未達路口中心處即超速搶先左轉，致右前車
    頭撞擊對向由被害人駕駛亦超速行駛之計程車前車頭而發生事故，被告難辭過失
    之責。而本件車禍經送台北市車輛行車事故鑑定委員會鑑定結果，亦同此認定，
    此有台北市車輛行車事故鑑定委員會八十九年六月十六日0000000000
    號鑑定意見書在卷可按。再者，被害人馮錦忠因本件車禍致外傷性休克不治死亡
    ，業經臺灣士林地方法院檢察署檢察官督同法醫師相驗明確，製有相驗屍體證明
    書、驗斷書、勘驗筆錄在卷可憑。又被告因其過失行為致被害人死亡，其過失行
    為與被害人之死亡間，具有相當因果關係。綜上所述，被告所辯，要屬畏罪卸責
    之詞，不足採信，被告犯行堪以認定。
二、核被告所為，係犯刑法第二百七十六條第一項之過失致人於死罪。爰審酌被告之
    品行、過失程度、所生危害、肇事後之態度以及尚未與被害人家屬達成民事上和
    解等一切情狀，量處如主文所示之刑。
據上論斷，應依刑事訴訟法第二百九十九條第一項前段、刑法第二百七十六條第一項
、罰金罰鍰提高標準條例第一條前段，判決如主文。
本案經檢察官劉異海到庭執行職務
中      華      民      國      九十      年    一    月        二      日
                                臺灣士林地方法院交通法庭
                                    法  官  楊  智  勝
右正本證明與原本無異。
如不服本判決應於送達後十日內向本院提出上訴狀。
                                    書記官  曾  韻  蒔
中      華      民      國      九十      年    一    月       十一     日
附錄本案論罪科刑法條全文
第二百七十六條
因過失致人於死者，處二年以下有期徒刑、拘役或二千元以下罰金。


司法院資訊處製作；財團法人民間司法改革基金會備份。
